---
title: "ProjectDS"
author: "Afrizal Ardhi"
date: "2024-11-26"
output: pdf_document
---

```{r setup, include=FALSE}
knitr::opts_chunk$set(echo = TRUE)
```

```{r}
library(tidymodels)
library(tidyverse)
library(nnet)
library(dplyr)
library(caret)
```

#Bisnis Understanding
Masalah: Obesitas adalah masalah kesehatan global yang dapat menyebabkan penyakit kronis seperti diabetes, penyakit jantung, dan hipertensi. Pemantauan dan pengelolaan obesitas menjadi tantangan penting di dunia kesehatan.
Konteks Dataset: Dataset ini berisi informasi tentang kebiasaan makan, aktivitas fisik, dan kondisi kesehatan individu, yang diklasifikasikan berdasarkan tingkat obesitas.
Tujuan Bisnis: Membantu organisasi kesehatan atau profesional medis dalam mendeteksi risiko obesitas sejak dini untuk intervensi yang tepat waktu.

#Data Gathering
```{r}
#csv obesitasS
dataOb = read.csv("ObesityDataSet.csv")
head(dataOb)
view(dataOb)
```
FAVC = 	Do you eat high caloric food frequently?
FCVC = Do you usually eat vegetables in your meals?
NCP = How many main meals do you have daily?
CAEC = Do you eat any food between meals?
SMOKE = Do you smoke?	
CH2O = How much water do you drink daily?	
SCC	= Do you monitor the calories you eat daily?	
FAF	= How often do you have physical activity?	
TUE = How much time do you use technological devices such as cell phone, videogames, television, computer and others?	
CALC = How often do you drink alcohol?	
MTRANS = Which transportation do you usually use?	
NObeyesdad	= Obesity level	

#Preprocessing Data
```{r}
# Hapus NA value
dataOb = na.omit(dataOb)

#Hilangkan Kolom yang tidak ingin dipakai
dataOb = dataOb %>% select(-SMOKE, -SCC, -TUE)

#Mengubah Kategorikal menjadi numerik
dataOb <- dataOb %>%
  mutate(
    Gender = as.numeric(factor(Gender, levels = c("Female", "Male"))),
    family_history_with_overweight = ifelse(family_history_with_overweight == "yes", 1, 0),
    FAVC = ifelse(FAVC == "yes", 1, 0),
    MTRANS = as.numeric(factor(MTRANS)),
    CALC = as.numeric(factor(CALC, levels = c("no", "Sometimes", "Frequently", "Always"))),
    CAEC = as.numeric(factor(CAEC, levels = c("no", "Sometimes", "Frequently", "Always")))
  )
dataOb <- dataOb %>%
  rename(FHWO = family_history_with_overweight)

head(dataOb)
```


#Split Data 80:20
```{r}
set.seed(420)
split = initial_split(dataOb, prop = 0.8)
datatrain = training(split)
datatest = testing(split)
print(datatrain)
print(datatest)
```


# Data Modelling (Multinominal Logistic Regression)
```{r}
formula = "NObeyesdad ~ ."
hasil_model = multinom(formula, data = datatrain)

summary(hasil_model)

```

# Data Testing
```{r}
#class
hasil_prediksi = predict(object = hasil_model, newdata = datatest, type = "class")
hasil_prediksi
```

# Perbandingan predicted vs Actual
```{r}
comparison <- data.frame(
  Actual = datatest$NObeyesdad,
  Predicted = hasil_prediksi
)
comparison
```
```{r}
comparison %>%
  count(Actual, Predicted) %>%
  ggplot(aes(x = Actual, y = n, fill = Predicted)) +
  geom_bar(stat = "identity", position = "dodge") +
  labs(
    title = "Perbandingan Kategori Actual vs Predicted",
    x = "Kategori Actual",
    y = "Jumlah",
    fill = "Predicted"
  ) +
  theme_minimal() +  theme(axis.text.x = element_text(angle = 45, hjust = 1))  # Memutar label sumbu X
```



#Matrix Confussion
```{r}
confusion_mat <- confusionMatrix(
  table(
    Predicted = hasil_prediksi,
    Actual = datatest$NObeyesdad
  )
)
confusion_mat
```
sensitifity = persentase prediksi berhasil

#Accuration
```{r}
#paste0 buat nyatuin 2 string, dibawah angka sm persen
akurasi = paste0(round(((47+63+72 + 47 + 65 + 52 + 47)/423)*100, digit = 2), "%") 
akurasi
```
# Coba Shiny
```{r}
library(shiny)
library(bslib)
library(ggplot2)
```

#Coding Web
```{r}
ui = page_fluid(
  titlePanel("Obesity Database"),
  
  theme = bs_theme(bg = "white", fg = "black", primary = "#4CAF50"),
  
  layout_columns(
    value_box(
      title = "Man",
      value = nrow(dataOb %>% filter(Gender == 2)), # Male = 2
      showcase = icon("male"),
      status = "primary"
    ),
    value_box(
      title = "Woman",
      value = nrow(dataOb %>% filter(Gender == 1)), # Female = 1
      showcase = icon("female"),
      status = "warning"
    )
  ),
  
  titlePanel("Visualisasi Data"),
  plotOutput("plotDistribusiObesity"),
  
  selectInput(
    "selectObeLevel",
    "Pilih Level Obesitas:",
    choices = unique(dataOb$NObeyesdad)
  ),
  
  tableOutput("tableObesity"),
  
  titlePanel("Uji Coba Klasifikasi Level"),
  layout_columns(
    selectInput("gender", "Gender: ", choices = list("Choose gender" = "", "Male" = 1, "Female" = 2), selected = ""),
    numericInput("age", "Age: ", value = 0),
    numericInput("height", "Height (inches): ", value = 0),
    numericInput("weight", "Weight: (kg)", value = 0),
    selectInput("fhwo", "Family History With Overweight: ", choices = list("Choose" = "", "Yes" = 1, "No" = 0), selected = ""),
    selectInput("favc", "Do you eat high caloric food frequently: ", choices = list("Choose" = "", "Yes" = 1, "No" = 0), selected = ""),
    selectInput("fcvc", "Do you usually eat vegetables in your meals: ", choices = list("Choose" = "", "Never" = 1, "Sometimes" = 2, "Always" = 3), selected = ""),
    selectInput("ncp", "How many meals do you have daily: ", choices = list("Choose" = "", "1 Meal" = 1, "2 Meals" = 2, "3 Meals" = 3, "4 Meals" = 4), selected = ""),
    selectInput("caec", "Do you eat any food between meals: ", choices = list("Choose" = "", "No" = 1, "Sometimes" = 2, "Frequently" = 3, "Always" = 4), selected = ""),
    selectInput("ch2o", "How much water do you drink daily: ", choices = list("Choose" = "", "<1L" = 1, "1-2L" = 2, ">2L" = 3), selected = ""),
    selectInput("faf", "How often do you have physical activity: ", choices = list("Choose" = "", "I do not have" = 0, "1-2 Days" = 1, "2-4 Days" = 2, "4-5 Days" = 3), selected = ""),
    selectInput("calc", "How often do you drink alcohol: ", choices = list("Choose" = "", "I do not drink" = 1, "Sometimes" = 2, "Frequently" = 3, "Always" = 4), selected = ""),
    selectInput("mtrans", "Which transportation do you usually use: ", choices = list("Choose" = "", "Automobile" = 1, "Motorbike" = 2, "Bike" = 3, "Public Transportation" = 4, "Walking" = 5), selected = ""),
  ),
  actionButton("tombol_klasifikasi", "Cek Level Obesitas"),
  textOutput("output_teks")
)

server = function(input, output){
  
  # Tampilkan tabel berdasarkan filter level obesitas
  output$tableObesity = renderTable(
    dataOb %>% filter(NObeyesdad == input$selectObeLevel) %>% head(),
    
  )
  
  # Tampilkan plot distribusi obesitas
  output$plotDistribusiObesity = renderPlot({
  ggplot(dataOb, aes(x = NObeyesdad, fill = NObeyesdad)) +
    geom_bar() +
    theme_minimal() +
    labs(
      title = "Distribusi Level Obesitas",
      x = "Level Obesitas",
      y = "Jumlah",
      fill = "Level Obesitas"
    ) +
    theme(
      plot.title = element_text(size = 16, face = "bold"),  # Ukuran teks judul
      axis.title.x = element_text(size = 16),              # Ukuran teks sumbu X
      axis.title.y = element_text(size = 16),              # Ukuran teks sumbu Y
      axis.text.x = element_text(size = 12),               # Ukuran teks label sumbu X
      axis.text.y = element_text(size = 12),               # Ukuran teks label sumbu Y
      legend.title = element_text(size = 14),              # Ukuran teks judul (keterangan)
      legend.text = element_text(size = 12)                # Ukuran teks isi (keterangan)
    )
})
  
  # Prediksi level obesitas berdasarkan input
  output$output_teks = renderText({
    input_klasifikasi = data.frame(
      Gender = as.numeric(input$gender),
      Age = as.numeric(input$age),
      Height = as.numeric(input$height) / 100,
      Weight = as.numeric(input$weight),
      FHWO = as.numeric(input$fhwo),
      FAVC = as.numeric(input$favc),
      FCVC = as.numeric(input$fcvc),
      NCP = as.numeric(input$ncp),
      CAEC = as.numeric(input$caec),
      CH2O = as.numeric(input$ch2o),
      FAF = as.numeric(input$faf),
      CALC = as.numeric(input$calc),
      MTRANS = as.numeric(input$mtrans)
    )
    
    # Debugging: cetak input jika diperlukan
    print(input_klasifikasi)
    
    # Prediksi dengan model
    hasil_pred = predict(
      hasil_model, 
      newdata = input_klasifikasi,
      type = "class"
    )
    paste("Predicted Obesity Level: ", hasil_pred)
  }) |> bindEvent(input$tombol_klasifikasi)
}

shinyApp(ui, server)

```


